【裁判字號】    99,上訴,1686
【裁判日期】    990722
【裁判案由】    強盜等
【裁判全文】
臺灣高等法院刑事判決                99年度上訴字第1686號
上  訴  人  臺灣臺北地方法院檢察署檢察官
上  訴  人
即  被  告  甲○○
選任辯護人  王上律師
上列上訴人因被告強盜等案件，不服臺灣臺北地方法院98年度訴
字第1563號，中華民國99年4月21日第一審判決（起訴案號：臺
灣臺北地方法院檢察署98年度偵字第18725號），提起上訴，本
院判決如下：
    主  文
上訴駁回。
    事  實
一、甲○○於民國98年8月2日12時15分，騎乘車牌號碼AN[-605
    號機車，至臺北市○○區○○街132號「越南河粉」攤位前
    ，見丙○○與乙○○二人所買的肉品四包（約總值新臺幣【
    下同】2300元），放在攤架上，無人看顧，竟意圖為自己不
    法之所有，徒手竊取該四包肉品。得手後，擬騎乘上開機車
    逃逸，但為坐在一旁車內之乙○○、丙○○所發現，乙○○
    隨即撥打手機向警方報案，丙○○則下手拉住機車阻止甲○○離去，甲○○見已遭發覺，立即將肉品丟在地上，丙○○
    因體型較高大，立即上前以腕力控制住甲○○，待警方據報
    前來處理。
二、案經丙○○訴由臺北市政府警察中山分局報告臺灣臺北地方
    法院檢察署檢察官偵查起訴。
    理  由
甲、程序部分：
    按被告以外之人於審判外之言詞或書面陳述，除法律有規定
    者外，不得作為證據；又被告以外之人於審判外之陳述，雖
    不符合同法第159條之1至第159條之4之規定，但經當事人於
    審判程序同意作為證據，法院審酌該言詞陳述或書面陳述作
    成時之情況，認為適當者，亦得為證據。當事人、代理人或
    辯護人於法院調查證據時，知有第159條第1項不得為證據之
    情形，而未於言詞辯論終結前聲明異議者，視為有前項之同
    意，刑事訴訟法第159條第1項及第159 條之5分別定有明文
    。本判決下列所引用之各該被告以外之人於審判外之陳述（
    包含書面陳述），雖屬傳聞證據，惟當事人於本院審判期日
    中表示同意作為證據方法而不予爭執，本院審酌上開證據資
    料製作時之情況，尚無違法不當及證明力明顯過低之瑕疵，
    亦認為以之作為證據應屬適當。揆諸前開規定，爰依刑事訴
    訟法第159條之5規定，認前揭證據資料均有證據能力，先予
    敘明。
乙、實體方面：
壹、有罪部分:
一、訊據被告甲○○固坦承於98年8月2日12時15分許，騎乘車牌
    號碼ANP-605號機車，前往臺北市○○區○○街132號前，並
    曾於與告訴人丙○○發生口角及肢體衝突，惟矢口否認有何
    竊盜之犯行，並辯稱:我當場根本沒有看到四包肉，是告訴
    人丙○○突然衝出來說那是他的店，我們起口角衝突，後來
    發生肢體衝突，告訴人丙○○推我，作勢打我，我就用左手
    擋住，告訴人丙○○把我逼到牆角，並大聲喊我偷他的肉，
    我懷疑是他們設計我云云。經查:
（一）被告於上開時、地，徒手拿取告訴人丙○○與證人乙○○
      二人所買入之肉品4包之事實，業據證人即告訴人丙○○
      於原審審理時結證稱:我跟乙○○向壹個綽號阿蘭的人買
      越南餐廳，98年8月2日那天正好要開業，我們早上去濱江
      市場買肉，準備12點整理餐廳。肉商把肉拿來，放在店前
      面的桌子上面，我們等人家拿鑰匙過來開門，我跟乙○○
      因為天氣很熱，在車上休息。被告騎著摩托車過來停在我
      的車子前面，被告走過去把原本放在箱子裡的肉抱上他的
      摩托車，乙○○就喊說那是我們的東西，你為什麼要拿走
      ，被告就說我就是要拿走，我趕快下車，抓著被告摩托車
      ，要他不要跑，跟被告說這個店面我已經買下來了。被告
      就騎了10幾公尺，把肉丟在地上等語，及證人乙○○於原
      審審理時結證:那天我們的車子停在店面旁邊，在櫃子的
      前面，我們在車內吹冷氣，肉就放在鐵桌上。後來我突然
      看到被告騎著摩托車過來，就在店面的巷子旁邊停下來，
      他走過到店面門口，拿了肉品的袋子要帶走，我把車子窗
      戶搖下來，我說先生那是我的肉，不可以拿走，被告說我
      就是要拿怎麼樣。丙○○本來躺著眼睛閉著，聽到我喊就
      下車去追被告。被告趕快上車要逃跑，丙○○抓他，把鑰
      匙從摩托車上拔下來，被告把肉放下來準備要跑，我說我
      已經報警了，請他不要跑，後來丙○○和被告在那邊等警
      察來處理等語在案（分別見原審卷第80頁至第93 頁）。
      經核與證人即住在附近適巧下樓之鄰近居民莊秀玲於原審
      審理時所證述:於98年8月2日中午我在合江街101號附近，
      我要帶小孩出去玩，我下來的時候，剛好看到被告丟了數
      包肉在地上，摩托車騎了就要走，有個男子追來，擋在車
      子前面，說你為什麼要拿我的東西，偷東西還跑，我就看
      到他們二人拉拉扯扯，失主把被告推到牆角。被偷東西的
      失主擋著被告不讓他跑，被告一直要跑掉，一直喊我沒有
      偷東西等語;證人即同在合江街132號旁經營小吃攤之李寶
      珍於原審審理時結證:我在合江街132號旁經營小吃攤，在
      98年8月2日中午我剛好買菜回來。看到兩個人站在路邊爭
      執，看到肉類散在地上，肉類是用塑膠帶裝著在地上等語
      （分別參原審卷第129頁至第133頁）;證人即據報到場之
      員警張志均於原審審理時結證:在98年8月2日中午左右，
      接到勤務指揮中心通報有人報案說有人拿報案人的肉，就
      與陳隆山前往合江街130 巷附近。到場後我看到男性報案
      人抓住被告不讓他離開，我先把被告、報案人分開。報案
      人就說被告偷他的肉，被告說沒有。肉應該是在130巷馬
      路上發現的等語，及證人即員警陳隆山於原審審理時結證
      :98年8月2日中午至合江街132號前處理事情。因值班通報
      說有竊嫌在現場。到現場後，看到丙○○與被告在爭執，
      丙○○告訴我被告偷他們的肉要逃離，被告在現場矢口否
      認，他們二人沒有肢體上接觸，只有用言語爭執，丙○○
      與被告面對面站著，相距不到一公尺，告訴人丙○○說被
      告拿安全帽攻擊他，沒有說細節。在132號前面有看到安
      全帽。安全帽距離告訴人丙○○、被告二人約1公尺附近
      的地上，那時候摩托車是倒著的。肉丟在摩托車旁邊的地
      上等語相吻合（分別參原審卷第113頁至124頁）。參以證
      人陳隆山、莊秀玲、李寶珍於原審審理時，在原審行隔離
      訊問之情況下，命其三人分別當庭繪製當時所發現之肉類
      放置位置，其三人所繪製之肉品位置，幾相一致（分別參
      偵卷第45頁上幅照片及原審卷第141、142頁）。此外，並
      有告訴人丙○○所提出之估價單、告訴人丙○○所出具之
      贓物認領保管單在卷可參（參偵卷第24、25頁）。又員警
      當場扣得以塑膠袋包裝之肉類4包，此亦有臺北市政府警
      察局中山分局98年11月3日北市警中分刑字第09834361600
      號回函暨所附臺北市政府警察局指揮中心110報案紀錄單
      、臺北市政府警察局中山分局受理各類案紀錄錄表、員警
      工作紀錄簿、自願受搜索同意書、扣押筆錄、扣押物品目
      錄表、肉品照片及被告之安全帽扣案可資佐證（參原審卷
      47、50至52頁、偵卷第19至23頁、29、30頁）。益徵證人
      丙○○、乙○○、莊秀玲、李寶珍、陳隆山、張志均等人
      之證詞，均為真實，而可採信。被告否認上情，為卸責之
      詞，不足採信。
（二）至於被告雖另辯稱:證人乙○○、丙○○對於告訴人丙○○係在何時抓到被告部分，以及被告有無先將肉品放在機
      車腳踏板上，二人證詞有所出入。且證人莊秀玲既未聽到
      聲響，豈可能無端注視對面巷口動靜，而精準、巧合的看
      到案發過程，是他們故意設計的。並請求本院將其送測謊
      。惟查:
      1.按「告訴人、證人之陳述有部分前後不符，或相互間有
        所歧異時，究竟何者為可採，法院仍得本其自由心證予
        以斟酌，非謂一有不符或矛盾，即應認其全部均為不可
        採信；尤其關於犯人之特徵、犯罪之手段及結果等之細
        節方面，告訴人之指陳，難免因時間與記憶等因素，略
        有出入或故予誇大渲染，證人之證言，亦同；然其對基
        本事實之陳述，若果與真實性無礙時，則仍非不得採信
        」、「供述證據有其特殊性，與物證或文書證據具有客
        觀性及不變性並不相同，蓋個人因觀察角度、表達能力
        、誠實意願、嚴謹程度及利害關係之不同時有對相同事
        物異其供述之情形發生，故供述證據雖稍有參差或互相
        矛盾，事實審法院應就其全盤供述之意旨，佐以卷內其
        他證據資料，為綜合判斷，並依據經驗法則與論理法則
        ，以定其取捨，若足認其關於基本事實之陳述，於真實
        性無礙時，即非不得予以採信」（最高法院82年台上字
        第3847號、92年台上字第5200號判決要旨參照）。經查
        本件證人乙○○、丙○○二人雖就告訴人丙○○抓到被
        告時，被告已否到達機車，以及被告有無先將肉品放在
        機車腳踏板上等事實部分，二人之證詞略有出入。但查
        ，每個人之注意力及記憶力均不相同，每個人在面對突
        發狀況時，首先會針對其個人認為重要，且讓其印象深
        刻部分進行記憶，無從期待每個人對於其所面對之突發
        事故，能如同照相機或攝影機般，將每一個角度，每一
        個人的各個動作，均鉅細彌遺的記憶在記憶裡。本案證
        人丙○○、乙○○二人係突遭被告無端上前取走其二人
        所有之物品，在此一急迫之情況下，其二人所專注者為
        如何取回自己之物品。且本案自被告下車至遭告訴人丙○○阻攔為止，時間極短，一般人在面對此一突然狀況
        ，其專注及記憶難免有所不同。而上開二證人對於被告
        徒手自上開攤桌上拿取數包肉品後，走向其所騎乘之機
        車，告訴人丙○○上前阻攔，被告將肉品丟至地上，告
        訴人丙○○二人互相拉扯等重要事實，其二人所述均相
        一致，且與證人莊秀玲所證述相吻合，自難徒以其二人
        證詞有上述些微之不同，遽認其二人之證詞虛偽不實。
        再被告雖於98年7月23日撥打110 報案，經員警到場處
        理結果為:酒醉男子甲○○亂報案，勸導其返家，此亦
        有臺北市政府警察局中山分局98年11月3日北市警中分
        刑字第09834361600號回函暨所附之臺北市政府警察局
        指揮中心受理110報案紀錄單、臺北市政府警察局中山
        分局受理各類案紀錄錄表、員警工作紀錄簿可參（參原
        審卷第47、53至55頁），足認上開報案係因被告酒後無
        端報案所致，尚難據此認定告訴人丙○○與證人乙○○
        二人有何故意設詞誣陷之情事。另假若本件是告訴人丙○○與證人乙○○二人所設計，衡諸常情，該二人如何
        能夠事先知道被告騎乘機車行經路線以及時間，故意將
        本案系爭肉品丟置於地下，是被告辯稱本件為告訴人丙○○與證人乙○○所設計陷害，顯然並不足採。
      2.本案案發後，員警已將扣案之肉品塑膠袋進行指紋採證
        ，經施以氫丙稀酸法採證，未採獲可供比對之指紋，此
        有臺北市政府警察局中山分局98年11月3日北市警中分
        刑字第0983436 1600號函暨所提供之刑案現場勘察報告
        在卷可參（附於原審卷第47頁）。是被告請求為指紋鑑
        定部分，已無從調查。
      3.被告請求測謊部分:查本件承前開各項證據，事證已臻
        明確，被告此部分之請求尚無必要。
（三）綜上，本件被告竊盜之犯行，事證明確，洵堪認定，應依
      法論科。
二、核被告所為，係犯刑法第320條第1項之竊盜罪。公訴意旨雖
    另稱：被告行竊得手後，為脫免逮捕，以持安全帽攻擊告訴
    人丙○○頭又腳踢告訴人丙○○身體之強暴方式，致丙○○
    受有右手第五掌骨骨折及左肩胛部挫傷5×5公分之傷害，因
    認被告之所為，係犯刑法第329條之準強盜罪嫌。惟此為被
    告所堅決否認，並辯稱：告訴人丙○○比我壯碩，我不可能
    打他，我停下來與告訴人丙○○理論，告訴人丙○○就咄咄
    逼人，把我逼到牆角作勢要打我。我打電話向我弟弟求救，
    我弟弟來時，告訴人丙○○正要打我，我弟弟把他推開，與
    告訴人丙○○互毆，告訴人丙○○的傷是和我弟弟互毆所致
    等語。按刑法第329條規定「竊盜或搶奪，因防護贓物、脫
    免逮捕或湮滅罪證，而當場施以強暴脅迫者，以強盜論。」
    ，其中「施以強暴脅迫」，應指行竊或行搶者因防護贓物等
    原因，而對被害人或逮捕者施以積極之強暴、脅迫等攻擊行
    為，以阻止被害人、逮捕者之取贓、逮捕或蒐證等行動。「
    該規定擬制為強盜之強暴、脅迫構成要件行為，乃指達於使
    人難以抗拒之程度者而言。」（司法院大法官會議釋字第
    630號解釋文參照）。是如僅係消極的扭動、掙脫、拉扯等
    舉止，或其所實施之強暴、脅迫行為，未達於使人難以抗拒
    之程度，雖亦可能影響前述取贓、逮捕或蒐證等之舉動，惟
    其不法之內涵顯尚不足以與強盜罪之不法內涵等量齊觀，故
    應不足以認為構成前述準強盜罪。經查，被告竊得上開肉品
    後，遭告訴人拉住其所騎乘之機車攔阻後，為脫免告訴人丙○○之逮捕，曾與告訴人口角，並曾執安全帽及用腳踢方式
    攻擊告訴人等情，分據證人丙○○、乙○○、莊秀玲、李寶
    珍分別於本院審理時結證在案。惟被告在脫免告訴人丙○○
    之過程中，其對告訴人丙○○所實施之上開攻擊行為之強度
    ，是否已達於使人難以抗拒之程度，則有究明之必要。查:
    (一)證人丙○○於原審審理時雖先結證稱:「我叫他不要跑，
      我抓住他的機車，被告大約離開店十幾公尺，然後把肉丟
      掉，後來被告拿安全帽打我，害我手斷掉。」、「我叫乙○○報警，被告就一直拿安全帽打我，還跟我一直扭打，
      因為當時我一直抓住被告，一直說你不要動，等警察來，
      因為我比被告壯一點。」、「我有用手搶安全帽，所以掌
      骨斷掉。」（參原審卷88、89頁）。但其於同日審理時另
      結證稱:「我追到被告後，我抓住被告要他不要動，因為
      被告一直要動，要拿安全帽打我，我中間把安全帽搶下來
      ，我抓著被告衣服領口部分把他推靠牆上。」、「警察來
      時被告弟弟也到了。」、「被告弟弟一到現場，連講都沒
      講就打我的頭，我基於自衛就反抗，就發生扭打，因為警
      察在旁邊，我們二人扭打一下就散開。」、「我的傷是被
      告打的，還是被告弟弟打的，我無法確定，我只能確定被
      告用安全帽打我時，我有用手，後來被告弟弟打我時，我
      也有用同一隻手去擋。」、攻擊被告的弟弟也是用同一隻
      等語（參原審卷第99頁背面、第26頁背面）。
    (二)證人乙○○於原審審理時結證稱:被告推丙○○，一直想
      要逃跑，被告拿安全帽打丙○○，第一次安全帽打到丙○○的左手臂，第二次被告揮動安全帽時，丙○○是用右手
      掌去擋，才去抓安全帽。丙○○搶到安全帽之後，兩個人
      面對面分開站著，我拿走安全帽放到別的地方。被告的弟
      弟用手出拳從劉金背後打丙○○的頭，丙○○就轉身，丙○○就反手捉住被告弟弟的手，丙○○和被告的弟弟就一
      直兩隻手打來打去等語（參原審卷第81頁背面、86頁）。
    (三)證人莊秀玲於原審審理時結證:被告丟了一包東西在地上
      ，摩托車騎了就要走，被偷東西的失主擋著被告不讓他跑
      ，被告一直要跑掉，一直喊我沒有偷東西，手裡拿著安全
      帽，被告拿安全帽出來揮，只有揮一下，但是因為失主閃
      開沒有揮到，被告當時腳踢失主一下，被告沒有另外揮拳
      。失主體型比較大，站在被告前面擋住，把被告的人逼到
      牆角等語（參原審卷第124頁背面、125頁、127背面、第
      128 頁）。
    (四)證人李寶珍於原審審理時結證:我看到一個男生擋住被告
      ，並叫他不要走，二人並無肢體衝突，只是站著吵架。後
      來被告的弟弟來打丙○○的臉，丙○○反擊等語（參原審
      卷第130、131、133頁）
    (五)證人即員警張志均於原審審理時證稱:到場時告訴人丙○○抓著被告，被告的弟弟何建賢過來後，當場與丙○○口
      角、互毆等語（參原審卷第114頁）;另證人陳隆山亦結證
      稱:到場時告訴人丙○○與被告二人爭執，他們二人沒有
      肢體上接觸，二人面對面站著後來被告的弟弟何建賢過來
      ，與丙○○打起來，二人一前一後互相出拳，大約各出三
      拳左右等語（參原審卷第119頁、120頁）。
    (六)證人何建賢於原審審理時結證:被告打電話給來喊救命，
      我趕到現場，丙○○一直推被告、打被告，我問丙○○為
      何打被告，丙○○就打我，我也打丙○○胸部、頭部等語
      （參原審卷第133頁背面、134頁）。
    (七)是綜合證人丙○○之證詞，被告竊得上開肉品，遭證人丙○○攔下後，被告確曾為脫免逮補，而執安全帽攻擊證人
      丙○○。但因證人丙○○之體型較為壯碩，被告很快即遭
      其抓住領口，並被控制推靠到牆上。足認被告的上開攻擊
      行為，其行為強度尚未達於足致證人丙○○難以抗拒之程
      度。又查，依上開各證人之證詞，證人丙○○當時除曾與
      被告有上述短暫之肢體拉扯外，並曾與被告的弟弟何建賢
      互以出拳之方式互毆，且依證人丙○○之證詞，其與被告
      弟弟何建賢互毆時所使用的手，與其與被告扭打時所用的
      手係同一隻。果證人丙○○的右手掌係因遭被告執安全帽
      毆打而骨折，則其如何能立即以同一隻手與被告的弟弟何
      建賢當場互相攻擊、扭打。是由證人丙○○在當時猶能以
      右手掌與被告弟弟何建賢互相攻擊、扭打，益見證人丙○○右手掌骨折，並非遭被告持安全帽攻擊所致，而是與被
      告弟弟何建賢互毆所致。因此，本件被告雖為脫免逮捕而
      對證人丙○○實施前開攻擊行為，但本院認被告的行為，
      尚未達於致使證人丙○○難以抗拒之程度，是其所為，尚
      難構成準強盜之犯行。惟本件公訴之基本事實與本院認定
      之事實，即被告竊取肉品之事實均相同，自應由本院變更
      起訴法條審理之。
三、原審認被告事證證明，依刑法刑法第320條第1項，並審酌被
    告為個人私利，以行竊之方式滿足所須，其行竊之財物價值
    約2300元，並隨即為告訴人查獲，造成之實際損失不大，本
    件被告行竊失風後，未即坦承認錯，並試圖逃離現場，且當
    場與告訴人丙○○發生口角及肢體衝突，犯後迄今仍無任何
    悔意等一切情狀，量處有期徒刑六個月，並諭知易科罰金之
    折算標準，認事用法並無違誤，量刑亦屬妥適，被告仍執前
    詞提起上訴，並無理由，應予駁回之。
貳、無罪部分:
一、公訴意旨另略以:被告甲○○於上開時、地，因竊取上開肉
    品遭告訴人丙○○察覺，並上前攔阻後，竟又基於傷害之犯
    意，持安全帽攻擊告訴人丙○○頭部，又腳踢告訴人丙○○
    身體，致告訴人丙○○受有右手第五掌骨骨折及左肩胛部挫
    傷5×5公分之傷害。因認被告另涉犯刑法第277條第1項之傷
    害罪嫌。
二、按被告未經審判證明有罪確定前，推定其為無罪。犯罪事實
    應依證據認定之，無證據不得認定犯罪事實，又不能證明被
    告犯罪者，應諭知無罪之判決，刑事訴訟法第154條、第301
    條第1項前段分別定有明文。而告訴人之告訴，係以使被告
    受刑事訴追為目的，是其陳述是否與事實相符，仍應調查其
    他證據以資審認（最高法院52年台上字第1300號判例意旨參
    照）。又認定犯罪事實所憑之證據，雖不以直接證據為限，
    間接證據亦包括在內，然而無論直接證據或間接證據，其為
    訴訟上之證明，須於通常一般之人均不致有所懷疑，而得確
    信其為真實之程度者，始得據為有罪之認定，倘其證明尚未
    達到此一程度，有合理之懷疑存在而無從使事實審法院得有
    罪之確信時，即應由法院為諭知被告無罪之判決，最高法院
    著有76年臺上字第4986號判例可資參照。又按刑事訴訟法第
    161條已於91年2月8日修正公布，其第1項規定：檢察官就被
    告犯罪事實，應負舉證責任，並指出證明之方法。因此，檢
    察官對於起訴之犯罪事實，應負提出證據及說服之實質舉證
    責任。倘其所提出之證據，不足為被告有罪之積極證明，或
    其指出證明之方法，無從說服法院以形成被告有罪之心證，
    基於無罪推定之原則，自應為被告無罪判決之諭知，最高法
    院92年台上字第128號判例參照。
三、公訴意旨認被告涉犯上開罪嫌，無非係以證人丙○○、乙○○、莊秀玲之證詞，及丙○○所提出之診斷證明書、扣案安
    全帽為其論據。
四、訊據被告甲○○固坦承曾於上開時、地，與告訴人丙○○口
    角及發生肢體衝突，惟堅詞否認傷害告訴人丙○○，並辯稱
    :是告訴人丙○○推我，作勢打我，我就用左手擋住，告訴
    人丙○○把我逼到牆角，告訴人身材比我壯碩，我不可能打
    他。是告訴人作勢打我，不讓我走，我打電話向我弟弟求救
    ，我弟弟來時，他正好要打我，我弟弟見狀就把他推開，然
    後他就跟我弟弟互毆等語。辯護人則為被告辯稱:告訴人的
    傷是與被告弟弟何建賢互毆所造成的等語。經查:告訴人丙○○於上開時間，受有右手第五掌骨骨折及左肩胛部挫傷5
    ×5公分等傷害之事實，為被告所不爭執，並據證人丙○○
    於本院審理時結證在案，且有長庚醫療財團法人台北長庚紀
    念醫院出具之診斷證明書在卷可稽（參偵卷第26頁）。告訴
    人丙○○堅稱被告曾持安全帽打到告訴人劉金的左肩部，以
    及其所受之傷勢是遭被告持安全帽毆打所致等語。但被告則
    以上詞置辯。經查:
（一）告訴人丙○○於警詢時指稱:「他持安全帽攻擊我頭部而
      我就用手阻擋又用腳踢我，以致造成我受傷，隨後警方很
      快就到達現場將該竊嫌逮捕。」（參偵字第9頁）。其偵
      查中雖仍堅指被告曾對其為傷害行為，但指稱:「該男子
      拿安全帽打我的左肩好幾下，也有用腳踢我，我沒有回手
      。」等語（參偵卷第58頁）。其於原審審理時結證稱:「
      被告拿安全帽打我，害我手斷掉。」（見原審卷第88頁
      ）、「我追到被告後，我抓住被告要他不要動，因為被告
      一直要動，要拿安全帽打我，我中間把安全帽搶下來，我
      抓著被告衣服領口部分，把被告推靠牆上。」（見原審原
      審卷90頁反面）、「我用左手抓住被告，被告用安全帽打
      我左肩膀這邊，我用右手擋，抓下被告的安全帽。」（見
      原審卷第91頁）等語。告訴人丙○○在警詢及偵查中所指
      訴被告持安全帽攻擊的部位，非全然相同。
（二）承前開證人丙○○、乙○○、莊秀玲、李寶珍、何建賢、
      張志均、陳隆生等人之證詞，告訴人丙○○當天除曾與被
      告有過肢體衝突外，並曾出拳與證人何建賢互毆。而告訴
      人丙○○與被告及證人何建賢互毆之時間，極為緊接。是
      告訴人丙○○所受之上開傷勢，與被告之行為是否有關，
      非無疑問。且依與雙方均無關係之證人莊秀玲之證詞，被
      告只對告訴人丙○○揮動安全帽一下，腳踢告訴人丙○○
      一下，被告並沒有另外揮拳。而安全帽並未擊中告訴人丙○○的身體，顯見告訴人丙○○身體所受之傷勢與被告之
      行為無關。又依告訴人丙○○所提出之診斷證明書所載，
      其並無受有任何關於下半身之傷勢，顯見被告之腳踢行為
      ，亦造成丙○○受任何傷勢。至於右手掌骨折部分，依證
      人陳隆山及告訴人丙○○於原審之證詞，告訴人丙○○與
      何建賢二人當時係以手握拳頭互毆，顯見其右手掌在與證
      人何建賢互毆前，並無骨折之情事。益認其右手掌骨折之
      傷勢亦與被告之行為無關。
（三）證人何建賢係接獲被告電話後趕赴現場，為被告所不爭執
      ，並據證人丙○○及何建賢二人分別於原審結證在案。惟
      被告辯稱:打電話是向證人何建賢求救等語。另證人何建
      賢亦證稱:被告係打電話向其呼救等語。質之告訴人丙○○亦僅證稱:被告一直打電話等語，並未提及被告在電話
      中有要何建賢夥眾前來助勢之意。參諸前述各證人之證詞
      ，被告當時遭告訴人丙○○抓靠在牆上。是在此情形下，
      其打電話請弟弟前來救助，尚在事理之內。尚難據此認其
      在電話中有與何建賢互為傷害告訴人丙○○之謀議。證人
      何建賢到場後，與告訴人丙○○發生口角，進而互毆時，
      被告已遭警方控制在一旁一節，復分據證人乙○○、張志
      均、陳隆山、丙○○、莊秀玲、李寶珍等人結證在案，顯
      見證人何建賢當場決意與告訴人丙○○互毆時，並無可能
      與被告間有何共同之犯意聯絡。證人何建賢係因見其兄即
      被告遭告訴人丙○○抓住，而臨時出於自己之決意，與告
      訴人丙○○互毆，自無從令被告就何建賢之行為負共同傷
      害之罪責。
（四）至於告訴人丙○○及證人乙○○二人雖均另稱證人何建賢
      是夥同三、四人一同前來云云。但經核與證人莊秀玲、李
      寶珍之證詞顯不相符。此外，並無任何證據證明何建賢有
      夥同多人到場之事實，且本院審酌證人莊秀玲、李寶珍與
      雙方並無關連，其二人無迴護任何一方之必要，其二人之
      證詞，較客觀公正。是告訴人丙○○此部分之指訴及證人
      乙○○此部分之證詞，應無可採。
（五）綜上，公訴人所提出之上開各項證據均不足以證明本件告
      訴人丙○○所受之傷害，係出於被告持安全帽揮打或以腳
      踢告訴人所致之事實。
五、原審以檢察官所舉之證據與所指出之證明方法尚未足使法院
    確信被告有傷害之犯行，復查無其他積極確切證據足證被告
    犯罪，而為被告無罪之諭知，並無不合。檢察官執前詞提起
    上訴，並無理由，應予駁回。
據上論斷，應依刑事訴訟法第368條，判決如主文。
本案經檢察官周誠南到庭執行職務。
中    華    民    國    99    年    7     月    22    日
                  刑事第三庭審判長法  官   陳博志
                                  法  官   許文章
                                  法  官   陳德民
以上正本證明與原本無異。
不得上訴。
                                  書記官   高麗雯
中    華    民    國    99    年    7     月    22    日

司法院資訊處製作；財團法人民間司法改革基金會備份。
